臺灣高等法院臺中分院刑事判決　　　　　　　　　九十四年度上易字第二二六號
　　上　訴　人　臺灣彰化地方法院檢察署檢察官
　　被　　　告　己○○
右上訴人因被告竊盜案件，不服臺灣彰化地方法院中華民國九十三年十二月二十日第
一審判決（民國九十三年年度易字第九一四號，起訴案號：臺灣彰化地方法院檢察署
民國九十三年度偵字第六六○一、八四○六號，併辦案號：九十三年度偵字第九一五
九、九一六一號），提起上訴，本院判決如左：
    主      文
原判決撤銷。
己○○連續竊盜，累犯，處有期徒刑壹年貳月。
    事      實
一、己○○前於民國八十八年九月間曾因違反毒品危害防制條例案件，經台灣彰化地
    方法院判處應執行有期徒刑一年一月確定，再於八十九年六月間因違反毒品危害
    防制條例案件，經同院判處應執行有期徒刑十一月確定，甫於九十二年七月二十
    二日接續執行完畢。詎仍不知悔改，復基於意圖為自己不法所有之概括犯意，先
    後於下述時、地，竊取他人財物：
（一）於九十三年六月十七日十九時九分許，在位於彰化縣彰化市○○路○段二九六
      號之「彰化百貨」前，以拾獲之鑰匙一支，竊取乙○○所有之車牌號碼Ｊ八六
      —八二一號重型機車得手。
（二）於九十三年七月一日零時許，以購物為由，進入位於彰化縣彰化市○○路○段
      四六六號之「戊○○○」內，徒手竊取該店所有之約翰走路牌威士忌一瓶，得
      手後將之藏於衣物內攜出店外。
（三）於九十三年七月初某日零時許，以購物為由，進入位於彰化縣彰化市○○路○
      段一八一號之「戊○○○」內，徒手竊取該店所有之軒尼詩牌洋酒二瓶，得手
      後將之藏於衣物內攜出店外。
（四）於九十三年七月四日十五時九分許，以購物為由，進入位於彰化縣彰化市○○
      路○段一三九號之「戊○○○」內，徒手竊取該店所有之約翰走路牌威士忌一
      瓶，得手後將之藏於衣物內攜出店外。
（五）於九十三年七月五日零時許，以購物為由，進入位於彰化縣彰化市○○路○段
      三三五號之「戊○○○」內，徒手竊取該店所有之洋酒二瓶，得手後將之藏於
      衣物內攜出店外。
（六）於九十三年七月六日上午八時許，在彰化市○○路○段二○七巷五號前，竊取
      丁○○所有之車牌號碼ＴＵＥ─二○九號輕型機車一部，得手後供為代步之用
      。
（七）於九十三年七月廿四日晚上九時許，以購物為由，進入彰化市○○路○段八十
      五號「戊○○○」內，竊取該店之八八坑道高梁酒四瓶，得手後將之藏於衣物
      內攜出店外。
（八）於九十三年七月十三日十八時五分許，以購物為由，進入位於彰化縣彰化市○○路○段四六六號之「戊○○○」內，徒手竊取該店所有之軒尼詩牌洋一瓶
      ，得手後將之藏於衣物內攜出店外。
（九）於九十三年七月十五日零時許，以購物為由，進入位於彰化縣彰化市○○路一
      九九號之「戊○○○」內，徒手竊取該店所有之洋酒三瓶，得手後將之藏於衣
      物內攜出店外。
（十）於九十三年八月一日零時許，以購物為由，進入位於彰化縣彰化市安溪里安西
      莊一號之三之「戊○○○」內，徒手竊取該店所有之軒尼詩牌洋酒一瓶，得手
      後將之藏於衣物內攜出店外。
（十一）於九十三年八月四日九時四十三分許，以購物為由，進入位於彰化縣彰化市○○街五十四號之「戊○○○」內，徒手竊取該店所有之約翰走路牌威士忌、八
      八坑道牌高粱酒各一瓶，得手後將之藏於衣物內攜出店外。
（十二）於九十三年八月五日零時許，以購物為由，進入位於彰化縣彰化市○○路○段
      三三五號之「戊○○○」內，徒手竊取該店所有之洋酒一瓶，得手後將之藏於
      衣物內攜出店外。
    嗣經前揭店家及乙○○報警處理後，經警調閱監視錄影帶，始循線查悉上情。
二、案經彰化縣警察局彰化分局報告臺灣彰化地方法院檢察署檢察官偵查起訴，暨該
    署檢察官移送併案。
    理      由
一、訊據被告己○○對於右揭犯罪事實坦承不諱，核與被害人乙○○於警詢中指訴之
    情節相符，並經證人游宏男、林依蓉、陳美玉、劉依婷、林季觀、白佩玉、陳儀
    禎、蔡宗勝、丙○○、林慧鶯、翁士銘、丁○○、許政順分別於警詢及偵查中證
    述綦詳復有監視錄影器翻拍之照片六幀及監視錄影光碟三片附卷可稽，足徵被告
    之自白與事實相符，其竊盜事證明確，犯行應堪認定。
二、核被告所為，係犯刑法第三百二十條第一項之竊盜罪，先後多次犯行，犯罪構成
    要件相同，顯係基於概括之犯意反覆所為，應依連續犯論以一罪，並加重其刑。
    又犯罪事實欄一之(六)(七)部分雖未經檢察官起訴，惟與已起訴成罪之部分有連續犯
    之裁判上一罪關係，本院自得併予審理。查被告前於八十八年九月間曾因違反毒
    品危害防制條例案件，經台灣彰化地方法院判處應執行有期徒刑一年一月確定，
    再於八十九年六月間因違反毒品危害防制條例案件，經同院判處應執行有期徒刑
    十一月確定，於九十二年七月廿二日接續執行完畢，有台灣高等法院被告全國前
    案紀錄表在卷可考，其於五年內再犯有期徒刑以上之本罪，應依累犯規定遞加重
    其刑。原審固予被告論科，惟對於有裁判上一罪關係之犯罪事實欄一之(六)(七)部分
    ，未及併案審理，尚有未洽，檢察官上訴意旨以此指摘原判決不當，為有理由，
    應由本院將原判決撤銷改判。爰審酌被告一再進入超商行竊，惡性非輕，及其犯
    後坦承等一切情狀，量處如主文第二項所示之刑，以資懲儆。
三、據上論斷，應依刑事訴訟法第三百六十九條第一項前段、第三百六十四條、第二
    百九十九條第一項前段，刑法第三百二十條第一項、第五十六條、第四十七條、
    罰金罰鍰提高標準條例第一條前段，判決如主文。
本案經檢察官甲○○到庭執行職務。
中      華      民      國      九十四  年      三      月      三十一  日
                                臺灣高等法院臺中分院刑事第四庭
                          審判長法　官　洪　耀　宗
                                            法  官　劉　登　俊
                                            法  官　陳　欣　安
右正本證明與原本無異。
不得上訴。
                                            書記官  阮  正  枝
中      華      民      國      九十四  年      四      月      一      日
                                                                        Ａ
